【裁判字號】    98,消債更,363
【裁判日期】    990108
【裁判案由】    更生事件
【裁判全文】
臺灣臺北地方法院民事裁定           98年度消債更字第363號
聲  請  人
即債務人    甲○○
上列當事人因消費者債務清理事件聲請更生，本院裁定如下：
    主  文
債務人甲○○自中華民國九十九年一月八日十六時起開始更生程
序。
命司法事務官進行本件更生程序。
    理  由
一、按法院開始更生程式之裁定，應載明其年、月、日、時，並
    即時發生效力。次按法院裁定開始更生或清算程式後，得命
    司法事務官進行更生或清算程式，必要時得選任律師、會計
    師或其他適當之自然人或法人一人為監督人或管理人。消費
    者債務清理條例第45條第1項、第16條第1項分別定有明文。
二、本件債務人主張：其有不能清償債務情事，曾依「中華民國
    銀行公會會員辦理消費金融案件無擔保債務協商機制」請求
    共同協商債務清償方案，並協商成立，每月應繳金額新臺幣
    （下同）3萬3059元（債務人誤載為3萬3342元），惟債務人
    每月僅領有1805元薪水，並扶養3名子女，致使其履行協商
    顯有重大困難，而此並非債務人主觀上惡意不履行協商，實
    係客觀上確有不可歸責於債務人之事由。又其無擔保或無優
    先權之債務總額未逾1200萬元，復未經法院裁定開始清算程
    式或宣告破產，爰向本院聲請更生等語。經查：債務人所主
    張之上開事實，業據提出與其所述相符之證據資料為證。本
    件應認依債務人現每月收入為4739元，扣除依其每月必要生
    活費用（債務人住台北市，以1萬4558元計算必要生活費用
    ）及扶養費用（依財政部扶養免稅額計，扶養一人平均每月
    6417元，債務人有3名子女，與其配偶共同負擔扶養費用，
    扶養費用以9626元（元以下四捨五入）計算之）後，已無任
    何剩餘，對照債務人所積欠之債務總額達566萬5848元，應
    認有不能清償之虞而有以更生程序重建其經濟生活之必要。
    此外，本件又查無債務人有消費者債務清理條例第6條第3項
    、第8條或第46條各款所定駁回更生聲請之事由存在，則債
    務人聲請更生，應屬有據；並依上開規定命司法事務官進行
    本件更生程式，爰裁定如主文。
三、本件司法事務官於進行更生程序程序、協助債務人提出更生
    方案時，應注意更生方案需酌留債務人生活上應變所需費用
    ，並依社會常情衡量債務人之償債能力，依此協助債務人擬
    定公允之更生方案，始符消費者債務清理條例重建債務人經
    濟生活之立法目的，併予敘明。
中    華    民    國    99    年     1    月     8    日
                  民事第五庭  法  官  洪純莉
上為正本係照原本作成。
本裁定不得抗告。
本裁定已於99年1月8日16時公告。
中    華    民    國    99    年     1    月     8    日
                              書記官  邱美嫆

司法院資訊處製作；財團法人民間司法改革基金會備份。
